臺灣高等法院刑事判決　　　　　　　　94年度上易字第1183號
上　訴　人　臺灣桃園地方法院檢察署檢察官
被　　　告　乙○○
上列上訴人因被告竊盜案件，不服臺灣桃園地方法院94年度易字
第216 號中華民國94年5 月12日第一審判決（起訴案號：臺灣桃
園地方法院檢察署94年度偵字第373 號），提起上訴，本院判決
如下：
    主  文
上訴駁回。
    事  實
一、乙○○（原名劉學永）前於民國90年間因竊盜案件，經臺灣
    桃園地方法院以90年度易字第2649號判決判處有期徒刑七月
    ，緩刑三年，並於91年8 月18日確定在案。詎猶不知悛悔，
    與甲○○（另結）基於意圖為自己不法所有之犯意聯絡，於
    93年11月12日9 時40分許，由乙○○騎乘其所有之車牌號碼
    MF7—888號重型機車，甲○○騎乘其母邱秀雲所有之不詳車
    號機車，前往桃園縣楊梅鎮富岡里239之1號「臺灣富綢纖維
    股份有限公司」（下稱臺灣富綢公司），二人先以踰越圍牆
    之方式進入富綢公司，再由乙○○與甲○○輪流持乙○○所
    有隨身攜帶之客觀上足以對人之生命、身體、安全構成威脅
    且具有危險性之鐵剪1 把，裁剪富綢公司置於該處之電纜線
    約50米而竊取之，得手後二人將取得之電纜線捆繞成圈欲攜
    之離去時，而為富綢公司員工丙○○發覺而報警查獲上情。
二、案經桃園縣政府警察局楊梅分局報告臺灣桃園地方法院檢察
    署檢察官偵查起訴。
    理  由
一、上揭犯罪事實迭據被告乙○○於警偵、原審及本院審理中自
    白不諱（詳偵查卷第5 頁背面至第6 頁、第24至25頁、原審
    卷第58至61頁、第68頁、本院卷第71頁），復據共犯即同案
    被告甲○○於本院審理時供承屬實（詳本院卷第71頁），且
    經證人即富綢公司員工丙○○於原審審理中證述：93年11月
    12日伊發覺富綢公司之配電盤遭人破壞，圍牆上有3 捲價值
    約8 萬元之電線適為被告遞送出去，伊未看到被告行竊過程
    ，但在富綢公司圍牆邊看到被告乙○○及甲○○，乙○○坐
    在機車上，甲○○與伊搶電線，當時甲○○手上還拿著一把
    剪刀，但事後未在現場發現該把鐵剪，案發當日伊看到甲○
    ○與乙○○，甚與甲○○正面接觸且有口角衝突，且事發當
    日員警查扣被告乙○○所騎乘之機車，伊亦在警局指認乙○
    ○之照片，故伊肯定被告二人即為行竊之人等語無訛（詳原
    審卷63至66頁）。此外，復有車牌號碼MF7─888號機車之車
    籍作業系統─查詢認可資料各1 份、機車照片2 幀、現場照
    片4 幀附卷可稽，本件事證明確，被告乙○○之犯行洵堪認
    定，應予依法論科。
二、查被告乙○○與共犯即同案被告甲○○攜以竊取本案電纜線
    之鐵剪，係鐵製刀身，塑膠握柄，全長50公分一節，業據被
    告乙○○於原審審理時供陳明確（見原審卷第60頁），該鐵
    剪係金屬製品，質地堅硬，客觀上已足對人之生命、身體造
    成危害，顯為兇器甚明，再按刑法第321 條第1 項第3 款之
    攜帶兇器，乃指行為人攜帶兇器有行兇之可能，客觀上具有
    危險性，至其主觀上有無持以行兇或反抗之意思，尚非所問
    ，本件被告乙○○與共犯即同案被告甲○○攜帶前開鐵剪行
    竊，雖該鐵剪係供行竊之用，惟客觀上既足對人之身體、生
    命構成威脅，自應成立攜帶兇器竊盜罪。核被告乙○○翻越
    圍牆進入富綢公司，持所攜帶之鐵剪竊取電纜線之所為，係
    犯刑法第321 條第1 項第2 款、第3 款之攜帶兇器踰越牆垣
    竊盜罪。被告乙○○與甲○○就前開竊盜犯行有犯意之聯絡
    與行為之分擔，為共同正犯。
三、上訴駁回之理由：
(一)原審適用刑法第321 條第1 項第2 款、第3 款之規定，並審
    酌被告乙○○甫因竊盜案件經科刑，於犯本案時仍在緩刑期
    間，竟不思悔改，再犯本件竊盜犯行，自無可取，且持鐵剪
    以竊盜，於行竊過程中恐有對他人生命、身體造成危害之虞
    ，亦較徒手竊盜之情節為重，另審酌被告犯罪之動機、目的
    、所竊之電纜線價值約八萬元，價值不低，惟被告甫得手未
    經變賣即遭查獲，尚未造成嚴重損害，及被告犯罪後對犯行
    坦承不諱，態度良好等一切情狀，量處有期徒刑七月，並說
    明鐵剪1 把係被告乙○○所有，且供其與共犯即同案被告甲
    ○○行竊之用，雖未扣案，然無證據證明業已滅失，併依刑
    法第38條第1 項第2 款規定，宣告沒收之，其認事用法並無
    違誤，量刑亦稱妥適，應予維持。
(二)檢察官上訴意旨認被告乙○○於原審判決前另涉犯竊盜罪，
    而與本件具有連續犯關係，應為本件效力所及，請求撤銷原
    判決，就被告另涉犯之竊盜罪併為判決云云。惟檢察官上訴
    書並未載明被告所涉犯另件竊盜罪之犯罪事實，則所謂另件
    竊盜事實為何？何以與本案有連續犯關係？均有不明，已難
    謂允洽。至臺灣桃園地方法院檢察署移送本院併辦之94年度
    偵字第12921 號偵查案件，其移送意旨固認：被告乙○○於
    94年5 月19日（意旨誤載為22日）晚間10時許，與甲○○基
    於意圖為自己不法所有之犯意聯絡，共乘N4-623號營業小客
    車，至桃園縣楊梅鎮○○里○○道路上，持客觀上足供為兇
    器所用之油壓剪3 支、鐵條24支為工具，竊取當處電線桿上
    屬臺灣電力股份有限公司所有之電纜線乙批，得手後將之置
    放於上開所駕駛之小客車內，嗣駕車欲離去時，因員警據報
    趕到現場查緝，乙○○、甲○○發現棄車分頭逃逸，甲○○
    逃至路旁稻田中為警查獲，乙○○則逃至附近為警查獲，並
    扣得上開工具，因認被告乙○○亦犯有刑法第321 條第1 項
    第3 款之加重竊盜罪，並與本案有連續犯關係等語。然，本
    院訊據被告乙○○否認上開移送併辦之犯罪事實，並辯稱該
    次伊並未行竊，僅將營業小客車借予甲○○而已等語。經查
    ，甲○○於警詢中稱：94年5 月19日晚間10時許，在楊梅鎮
    ○○里○○○ 鄰○○道路上，正欲竊取電線之際，被前來的警
    方查獲，……，並沒有其他共犯；伊不知道乙○○為何會在
    富岡里該處，可能是來找伊的；因為伊向乙○○借用N4-623
    號營業小客車，乙○○當時打電話問伊在何處，伊回答正在
    富岡往上湖的路上而且很忙，車子等一下再還他。於是過約
    20分鐘，伊就被警察查獲，警方當時在該處附近查獲正在徒
    步的乙○○，當時乙○○手上拿1 支棍子，在富岡里18鄰產
    業道路上行走。伊是自己去竊取電線的，不知道二人為何會
    在相距3、4百公尺距離被警方查獲等語（見上開併辦偵查卷
    第11、12頁）。核與被告乙○○於警偵訊中所供：甲○○被
    查獲時所駕駛之N4-623營業小客車是向伊借的，伊是於94年
    5 月19日傍晚，在楊梅鎮上湖里5 鄰上四湖35號，因甲○○
    說要去載女朋友，伊才借車給他。伊當時在楊梅鎮上湖里以
    徒步方式往富岡方，目的是要向甲○○要回車子，在半路即
    遇到警方人員，就被帶到派出所等情（見上開併辦偵查卷第
    15、16、43、44頁）大致相符。而甲○○於本院審理中就此
    部分之事實復陳稱：該次電纜係伊在路邊撿的云云（見本院
    卷第72頁）。則由上各節，顯無法證明被告乙○○有與甲○
    ○共同於94年5 月19日晚間10時許，在桃園縣楊梅鎮○○里
    ○○道路上竊取臺灣電力股份有限公司所有電纜線之犯行。
    此外，復無查其他積極證據足資證明被告乙○○有此部分竊
    盜犯行，是不能證明其犯罪，自與被告於本件經論罪科刑之
    事實，難認有何裁判上一罪之關係可言，檢察官遽予移送本
    院審理，洵非有當，應退回該署檢察官另為適法之處理。而
    檢察官上訴亦無理由，應併予駁回。
四、同案被告甲○○部分另行審理。
五、適用之法律：刑事訴訟法第368 條。
本案經檢察官呂光華到庭執行職務。
中　　華　　民　　國　　94　　年　　10　　月　　18　　日
　　　　　　　　　刑事第二十庭審判長法　官  高明哲
　　　　　　　　　　　　　　　　　  法　官  邱志平
                                    法  官  許仕楓
以上正本證明與原本無異。
不得上訴。
                                    書記官  劉貞達
中　　華　　民　　國　　94　　年　　10　　月　　20　　日
附錄本案論罪科刑法條全文
刑法第321 條：
犯竊盜罪而有左列情形之一者，處六月以上五年以下有期徒刑：
一、於夜間侵入住宅或有人居住之建築物、船艦或隱匿其內而犯
    之者。
二、毀越門扇、牆垣或其他安全設備而犯之者。
三、攜帶兇器而犯之者。
四、結夥三人以上而犯之者。
五、乘火災、水災或其他災害之際而犯之者。
六、在車站或埠頭而犯之者。
前項之未遂犯罰之。
